臺灣士林地方法院刑事判決　　　　　　　 95年度訴字第780號
公　訴　人　臺灣士林地方法院檢察署檢察官
被　　　告　乙○○
選任辯護人　謝維仁律師
上列被告因違反毒品危害防制條例案件，經檢察官提起公訴（95
年度偵字第2774號），本院判決如下：
    主  文
乙○○連續販賣第一級毒品，累犯，處無期徒刑，褫奪公權終身
，所得財物新臺幣貳萬玖仟貳佰元沒收，如全部或一部不能沒收
時，以其財產抵償之。
    事  實
一、乙○○曾因賭博案件，經本院以85年度易字第2397號判決，
    處有期徒刑2 月，如易科罰金以300 元折算1 日，緩刑2 年
    確定，嗣又因違反肅清煙毒條例案件，經本院以86年度訴字
    第488 號判決，處有期徒刑3 年2 月確定，賭博案件之緩刑
    宣告並經撤銷，另又曾因違反槍砲彈藥刀械管制條例案件，
    經本院以88年度易字第1248號判決，處有期徒刑3 月，如易
    科罰金以300 元折算1 日確定，所宣告之刑執行至民國91年
    4 月22日縮短刑期假釋出監，於92年7 月8 日縮刑期滿假釋
    未經撤銷，視為執行完畢。詎其仍不知悔悟，明知海洛因係
    毒品危害防制條例所明定第一級毒品，不得販賣，竟意圖營
    利，基於販賣第一級毒品之概括犯意，分次向「廖雙池」販
    入海洛因，再於附表1 、2 、3 、4 所示之時間，由丁○○
    以公用電話、己○○以00000000號家用電話、戊○○以0000
    000000號行動電話、丙○○以0000000000號行動電話撥打乙○○所使用之0000000000號行動電話告知欲購買一定金額之
    海洛因，而乙○○即依如附表所示之約定交貨地點將販入之
    第一級毒品海洛因於附表1 、2 、3 、4 所載時間賣出供丁○○、己○○、丙○○及戊○○施用，從中賺取差價，總計
    出賣毒品之所得為新臺幣29,200元（每次約定之價格均詳如
    附表1 、2 、3 、4 所載，但毒品之確實數量不詳），嗣經
    警實施通訊監察獲悉，循線於94年11月26日23時許，在臺北
    縣汐止市○○路64號4 樓查獲，並扣得海洛因注射針筒7支
    、海洛因殘渣袋1 個（均另案經檢察官執行沒收處分而廢棄
    ）。
二、案經臺北縣政府警察局汐止分局報告臺灣士林地方法院檢察
    署檢察官偵查起訴。
    理  由
壹、程序部分：
一、按被告以外之人於審判外之言詞或書面陳述，除法律有規定
    者外，不得作為證據；又被告以外之人於偵查中向檢察官所
    為之陳述，除顯有不可信之情況者外，得為證據，刑事訴訟
    法第159 條第1 項、第159 條之1 第2 項分別定有明文。查
    丁○○、己○○、丙○○及戊○○均屬被告以外之人，其4
    人於警詢及偵訊時所為之陳述，屬被告以外之人在審判外所
    為之陳述，其中警詢部分查無法律規定得為證據之例外情形
    ，依照前開法律規定，不得作為證據，其中偵訊部分，均向
    檢察官所為，且經具結，並無顯不可信之情況，依照前開法
    律規定，得為證據，先予敘明。
二、查通訊保障及監察法業於88年7 月14日制定公布，並於同年
    月16日生效，司法警察機關因偵辦刑事案件，為蒐集或調查
    證據，而有實施通訊監察之必要者，於偵查中應由檢察官依
    職權或聲請核發通訊監察書，載明應記載事項，始得為之，
    其有急迫之情形經檢察官口頭通知先予執行通訊監察者，亦
    應於24小時內補發通訊監察書，同法第5 條、第6 條、第11
    條分別定有明文。查本件起訴書所引被告使用0000000000號
    行動電話監聽譯文（見臺灣士林地方法院檢察署94年度偵字
    第12620 號卷【以下簡稱偵12620 號卷】第53~139頁），係
    依據臺灣士林地方法院檢察署94年10月13日94甲○法聲監續
    字第000145號通訊監察書，依法定程序執行通訊監察所取得
    之派生證據，有通訊監察書一份在卷可稽（見偵12620 號卷
    第51頁），且被告於審理時，就本院所提示之上揭通訊監聽
    譯文令其辨認時，均不否認監聽譯文之內容為真正，則該監
    聽譯文自得為證據（最高法院95年度台上字第3128號判決意
    旨參照），併予敘明。
貳、實體認定部分：
一、訊據被告矢口否認有意圖營利販賣第一級毒品海洛因之犯行
    ，辯稱：伊是與丁○○、己○○、丙○○及戊○○合夥去買
    毒品海洛因云云。辯護人則為被告辯護略稱：被告係與丁○○、己○○、丙○○及戊○○一起出資買毒品，被告並未賺
    取差價。又縱認被告成立販賣第一級毒品罪，實務上對販賣
    所得金額不高者，普遍基於情輕法重之理由，爰引刑法第59
    條酌減其刑，本案被告販賣之金額充其量1 、2 萬元，故請
    求酌減，從輕量刑云云。
二、本院查：
  (一)證人丁○○於本院審理時具結證稱：伊有打公用電話向被告
    購買海洛因，電話中說大罐的代表1 千元，小罐代表5 百元
    ，伊密集打電話給乙○○是要問他有沒有毒品，後來也有跟
    他買，除了沒貨的時候，都可以買成，有直接向被告買，錢
    直接交給被告，被告直接把毒品給伊，買到之後有施用，知
    道是海洛因等語（見本院卷第52~53 頁、第56頁、第57頁、
    第62頁）。另丁○○曾於附表1 編號01之時間撥打被告行動
    電話，言明欲購買「大罐」的，被告於電話中亦明確表示「
    現在都大罐的」，雙方並約定交貨地點，且被告於電話中表
    示已抵達交貨地點（見偵12620 號卷第55~56 頁監聽譯文）
    ，再與丁○○前揭所述：除沒貨的時候，都可以買成等語相
    互勾稽，足認該次交易丁○○確有向被告購得海洛因。另丁○○於附表1 編號02所載之時間以電話與被告聯絡表示要半
    罐，被告曾抱怨半罐不要催成這樣，嗣即相約在中山高速公
    路汐止交流道見面，被告又曾於同一時間，在電話中向「金
    龍」表示：伊人不在郵局，在交流道等語（見偵12620 號卷
    第112~114 頁監聽譯文），可見被告確曾依約前往交貨地點
    ，被告前往交貨取款甚為明確。另丁○○於附表1 編號03所
    載之時間（94年11月3 日12時31分至12時51分期間），以電
    話與被告聯絡，表示自己在樟樹灣公車站，要拿小罐的，被
    告即答應前往，且丁○○又於同日13時41分電話告知被告再
    拿2 罐小罐的（見偵12620 號卷第126~127 頁監聽譯文），
    由丁○○在對話中使用「再」字，應足認被告於附表1 編號
    03之時間確實成功地將500 元海洛因賣予丁○○。此外，丁○○亦於附表1 編號04所載之時間，以電話詢問被告所在，
    並表示欲拿大罐的，經被告詢問丁○○是否現金交易，並表
    示其在學校後，丁○○隨即趕到（見偵12620 號卷第132 頁
    監聽譯文），可見此次交易被告已成功交付取款。至於證人
    丁○○於本院審理時證稱：忘記了，或稱：沒有買，或稱：
    共3 次（見本院卷第55~60 頁），前後不一，不能輕信，且
    與前開證據不符，不能採為有利被告之證據。
  (二)證人己○○於本院審理時證稱：監聽譯文中伊向被告說小罐
    、大罐的，就是要去買海洛因供自己施用，大罐就是伊這邊
    有1,000 元要買，小罐的就是500 元，附表2 編號01所載之
    時間，伊交2,000 元予被告，被告再把2,000 元之海洛因給
    伊，94年12月21日13時08分（附表2 編號02所載時間）…同
    日21時25分（附表2 編號03所載時間）因為心情不好，打電
    話給被告再買，伊有拿錢給被告等語（本院卷第63頁、第65
    頁、第66頁）。且己○○於附表2 編號05所載之時間，在電
    話向被告表示要還錢（見偵12620 號卷第94頁監聽譯文），
    可見附表2 編號04之交易成功，否則應不至於談及還錢之事
    。另於附表2 編號06所載之時間，在電話中與被告討論「相
    差（即欠款）多少？」，己○○提及只差早上1 罐小罐的而
    已，亦足以佐證附表2 編號05之交易，己○○確已取貨。再
    被告於附表2 編號06~10 所載之時間均有依約前往交貨之地
    點，而由己○○在電話中不乏語意急促，另多次打電話對被
    告三催四請之情節，可知己○○施用海洛因成癮，須用海洛
    因甚急，被告依約前往交貨地點，應已交付海洛因供己○○
    施用無訛。另己○○於94年11月2 日7 時26分在電話中欲向
    被告購買小罐的一罐，被告曾詢之：你昨天不是拿去了（見
    偵12620 號卷第123 頁監聽譯文），足證其94年11月1 日晚
    上（附表2 編號11所載時間）確有與己○○完成海洛因之交
    易。再被告在附表2 編號12、13所載時間2 次明確向己○○
    表示要己○○到樟樹灣中油，伊把500 元的放在第一支電線
    桿用紙包著等語（見偵12620 號卷第134 頁監聽譯文），亦
    可見被告已將海洛因放置在指定之處所，供己○○自行取用
    。
  (三)證人丙○○於本院審理時證稱：偵卷第12620 號卷宗內之監
    聽譯文確實係伊與被告之通話內容，伊會打電話問被告說有
    沒有大罐的、小罐的，但不一定會拿到，拿到的東西，施打
    後知道是海洛因，至少有買到過2 、3 次等語（見本院卷第
    74頁、第76頁末、第79~81 頁），而丙○○於附表3 編號01
    之時間在電話中向被告表示要購買大罐的1 罐，被告則表示
    其人在秀峰路那裡的OK便利商店，要求丙○○15分鐘後再過
    去，嗣丙○○於電話告知被告：「我到了」（見偵12620 號
    卷第85頁監聽譯文），另丙○○於附表3 編號02之時間在電
    話中向被告表示要購買小罐的1 罐，經被告表示要丙○○到
    學校的巷子工地裡，丙○○則答稱其馬上到（見偵12620 號
    卷第107 頁監聽譯文），再丙○○於附表3 編號03之時間在
    電話中向被告表示要小罐的1 罐，經被告要求丙○○到樟樹
    灣中油，丙○○亦隨即趕到（見偵12620 號卷第132 頁監聽
    譯文），被告於附表3 編號01~03 所載之時間均有依約出現
    在交貨地點，足證被告與丙○○間所約定之毒品交易均已順
    利交貨取款。
  (四)證人戊○○於本院審理時亦坦承：2 張就是2 千元，是要買
    毒品海洛因，並曾於附表4 編號01~07 、09所載時間向被告
    拿到海洛因，並有交付將取得毒品所須之對價交付被告等語
    （見本院卷第99頁、第108~109 頁）。而戊○○於94年10月
    23日16時53分（附表4 編號08所載時間）在電話中向被告表
    示要購買2 張，明天再算（見偵12620 號卷第84頁監聽譯文
    ），翌日即於12時21分在電話中向被告表示要再購買2 張，
    昨天的順便給被告（見偵12620 號卷第87頁監聽譯文），足
    見戊○○與被告於前一日16時53分所談之交易，已成功交貨
    取款，其於本院審理時證稱：這次沒拿到云云（見本院卷第
    109 頁），與上開證據不符，係不能據以為被告有利之認定
    。
  (五)再證人丁○○、己○○、丙○○及戊○○均有施用第一級毒
    品海洛因之前案紀錄，此經前揭證人坦承不諱，並有本院95
    年度訴字第18號判決（見臺灣士林地法院檢察署95年度偵字
    第2774號卷【以下簡稱偵2774號卷】第99頁）、95年度毒聲
    字第4 號裁定（見偵2774號卷第98頁）、95年訴字第99號判
    決查詢結果（見偵2774號卷第95~96 頁）、94年度毒聲字第
    520 號裁定（見偵2774號卷第97頁）附卷可查，渠等證稱自
    被告處取得之物為海洛因，應非誤認。又被告為警查獲時，
    復經扣得海洛因針筒7 支及海洛因殘渣袋1 個，此經被告於
    警詢時坦承不諱（見偵12620 號卷第22頁），並有照片1 張
    及臺北縣政府察局汐止分局扣押物品目錄表1 份附卷可查（
    見偵12620 號卷第48頁，第40頁，原保管字號：95年保管字
    第000231號，業經臺灣士林地方法院檢察署檢察官沒收，見
    本院卷第86頁），亦足以佐證被告確曾持有海洛因之事實。
  (六)查毒品一向為政府大力嚴格查緝之事，果無利得之意圖，豈
    有隨意向外人曝露毒品而冒有被檢警單位查獲風險之理？販
    賣毒品之刑罰甚重，惟毒品仍無法禁絕，其原因實乃販賣毒
    品存有巨額之利潤可圖，或因販賣者同時為施用者，可藉販
    賣毒品之便供應自己施用之高額開銷，故販賣毒品者，如非
    為巨額利潤或供應自己施用，必不冒此重刑之險，是以交易
    毒品者，實難無營利之意。本件由監聽譯文觀之，每日撥打
    被告行動電話表示要拿大、小罐海洛因者，足讓被告成日疲
    於奔走，其非為營利，所為何哉？
  (七)被告於本院審理時供稱：藥頭是廖雙池，核與本件監聽譯文
    本即以廖雙池為監聽對象，就相關電話而核發通訊監察書（
    見偵2774號卷第16頁、偵12620 號卷第51頁），且監聽譯文
    中不時穿插被告與廖雙池對話內容，其中並提及「打車票」
    等販入海洛因之術語、聯絡交貨事宜，另亦提及交易之物品
    重量不符、品質較差等情事即明（見偵12620 號卷第57頁、
    第68頁、第73~74 頁、第77頁、第83~84 頁、第88頁、第91
    頁、第103~104 頁、第110 頁、第122 頁、第124 頁、第13
    0~131 頁、第134 頁），可見廖雙池確係被告販入海洛因之
    對象。
  (八)綜上所述，本件被告意圖營利，販賣第一級毒品海洛因之事
    證明確，堪予認定。
三、被告雖以前揭情詞置辯，且證人丁○○於偵訊中證稱：伊與
    被告合資一起買海洛因，被告沒有賺錢云云（見偵2774號卷
    第65頁），證人己○○於偵查中具結證稱：伊在電話中所說
    的大罐、小罐是指茶葉云云，而證人丙○○、戊○○於偵查
    中均否認與乙○○認識云云。再證人丁○○、己○○、丙○○及戊○○則均於本院審理時證稱：都是與被告合資（或合
    夥）購買海洛因云云（見本院卷第58頁、第63頁、第74頁、
    第99頁），然查：
  (一)證人己○○於偵訊中具結證稱：監聽譯文中之「大罐」、「
    小罐」指的是「茶葉」（見偵2774號卷第59頁），此非但與
    被告供稱：伊未曾賣過茶葉等語（見偵2774號卷第65頁）相
    互齟齬，且證人己○○嗣於本院審理時坦白承認「大罐」、
    「小罐」分別指1,000 元之海洛因及500 元之海洛因（詳如
    前述），其在偵查中具結後為虛偽證述，相當明確，自屬不
    能採信。
  (二)證人戊○○於偵查中具結證稱：不認識被告，亦不知道0000
    000000號行動電話，是黑輪借伊的手機打電話云云（見偵27
    74號卷第73頁）、證人丙○○於偵查中經提示被告之照片供
    其辨認後猶具結證稱：不認識被告，也不知道0000000000號
    行動電話是誰的云云（見偵2774號卷第76頁），嗣於本院審
    理時均坦承認識被告，且有撥打被告行動電話，其2 人偵查
    中所言，亦屬虛偽證述，不能以之為被告有利之認定。
  (三)證人丁○○於94年10月17日18時19分電話中向被告表示：伊
    只剩下500 元，被告回稱：剩500 ，你就先跟別人拿，這裡
    沒弄那個，人家放這裡沒弄那個，還沒自己弄，沒袋子怎麼
    弄等語（見偵12620 號卷第60頁），2 人對話語意中，明確
    透露丁○○欲以500 元價格向被告換取海洛因之意思，更清
    楚顯現被告係向上游販商以「價格定量」之方式進貨再轉手
    販賣，而非合資購買，否則若屬合資，當歡迎集小以成大，
    豈有拒絕出資500 元購買之理？且證人丁○○於本院審理時
    證稱：伊不知道被告進貨之價格等語（見本院卷第58頁），
    證人丁○○實無法知悉其向被告拿取毒品之價格是否與被告
    之進價相同，其於偵查中證述被告沒有賺錢，應無所據，其
    無所據而言證述，顯然故意避重就輕，迴護被告相當明確，
    此部分證述，與事實難謂相符，被告辯稱合資購買，要難採
    信。
  (四)證人己○○於94年10月30日11時許在電話中向被告表示要拿
    一罐小罐的，被告表示沒辦法，己○○乃詢問：剛才不是還
    有好幾袋，被告則回稱：3 袋而已等語（見偵12620 號卷第
    109 頁）、另己○○另於94年11月1 日14時31分午在電話中
    向被告表示要拿一罐小罐的，被告答稱伊現在在等電話，一
    點東西都沒有了等語（見偵12620 號卷第120 頁），其2 人
    對話語意清楚顯示海洛因係由被告供應，且有庫存，與2 人
    集資後再向他人購買情節迥然相異，難認係雙方合資購買。
  (五)證人己○○證稱其與被告合資購買的方式是：伊打電話跟被
    告說伊要大罐或小罐，到現場時伊就拿1 千元給被告，有時
    候被告會與藥頭聯絡，被告很快10分鐘就回來，回來的時候
    是1 包，伊會帶小袋子去，被告就把1 袋分成2 袋云云（見
    本院卷第69頁）。惟其此部分證述顯然與監聽譯文中顯示被
    告曾將己○○購買之海洛因直接放在樟樹灣加油站第一支電
    線桿下之情節不符（見偵12620 號卷第134 頁），況被告供
    稱：合資後依合資之比例去分海洛因，用紙或袋子分，紙隨
    便拿就有，袋子有的是從藥頭那裡帶回來云云（見本院卷第
    73頁），與證人己○○前揭證稱：袋子是伊帶去的云云已有
    不符，另被告供稱：伊沒有在己○○面前與藥頭聯絡過云云
    （見本院卷第73頁），更與證人己○○證稱被告曾當場打電
    話給藥頭云云不一致，足認證人己○○合資之證述與事實不
    符，被告辯稱係合資購買自屬卸責之詞，不能採信。
  (六)被告供稱自己所稱的藥頭是廖雙池，而由監聽譯文觀之，被
    告於94年10月23日13時48分至14時05分期間向廖雙池購入海
    洛因後，丙○○即於同日19時10分（附表3 編號01所載之時
    間）打電話表示要大罐的拿1 罐，被告表示15分鐘再過去後
    ，直到同日19時29分，丙○○已抵達約定之地點，期間被告
    均並未曾與廖雙池聯絡，丙○○抵達後，被告亦未曾與廖雙
    池聯絡，亦可佐證證人丙○○所證係與被告合資向藥頭購買
    一節係屬虛構，被告辯稱係與丙○○合資購買，自不足採。
  (七)證人戊○○在電話中與被告對話，用語常見為「拿」甚至為
    「跟你拿」（見偵12620 號卷第55、62、67、72、76、82、
    84、87頁），可以判斷其毒品交易類型是屬於一對一類型，
    其談話中無一提及合資購買之情節。證人戊○○證稱其與被
    告合資購買與其客觀上之用語不符，應係為迴護被告而為虛
    構。
  (八)被告於偵查中辯稱：伊不認識丙○○、戊○○云云（見偵27
    74號卷第70頁），至本院準備程序中猶辯稱：不認識丙○○
    及戊○○（見本院卷第20頁），其此一辯解並非實情，已為
    證人丙○○、戊○○於本院審理時之證述所揭穿，足見被告
    有畏罪情虛，怯於承認與丙○○及戊○○認識之情事。而被
    告另於本院準備程序中辯稱：伊是與己○○一起買毒品，買
    的時候己○○都在伊旁邊，因為他怕被伊污掉，伊的貨源是
    阿龍及阿川云云（見本院卷第21頁），亦與證人己○○於本
    院審理時所證：是合資去買，伊不知道被告要去那裡買之情
    節（見本院卷第64頁）南轅北轍，被告合資購買之辯解不能
    採信，更屬昭昭甚明。
四、綜上所述，被告前揭販賣第一級毒品之犯行事證明確，其所
    辯均非可採，犯行堪予認定，應依法論科。
五、核被告所為，係犯毒品危害防制條例第4 條第1 項之販賣第
    一級毒品罪。其因販賣第一級毒品海洛因，必先持有之，惟
    持有之低度行為，為販賣之高度行為所吸收，不另論罪。按
    行為後法律有變更者，適用行為時之法律。但行為後之法律
    有利於行為人者，適用最有利於行為人之法律，刑法第2 條
    第1 項定有明文，此為「從舊從輕」之比較，查被告行為時
    ，94年1 月7 日修正同年2 月2 日公布95年7 月1 日施行前
    （刑法（以下本次修正施行前之刑法簡稱修正前刑法）第56
    條規定：「連續數行為而犯同一之罪名者，以一罪論。但得
    加重其刑至二分之一。」前開連續犯規定，業於94年1 月7
    日修正同年2 月2 日公布刪除，並於95年7 月1 日施行，此
    刪除雖非犯罪構成要件之變更，但顯已影響行為人刑罰之法
    律效果，自屬法律有變更。而連續犯本質上應屬數罪，僅係
    基於訴訟經濟或責任吸收原則之考量，而論以一罪，並加重
    其刑至二分之一。刑法修正後將連續犯規定刪除，致修正後
    刑法已無連續犯規定可資適用，原連續數行為，須以數罪併
    罰。修正前後，顯有一次評價與多次評價之別，自應以修正
    前之規定，較為有利。而本件被告多次販賣第一級毒品海洛
    因之行為，其時間緊接，所犯為構成要件之罪，顯係基於概
    括犯意為之，為連續犯，應適用刑法第2 條第1 項前段，依
    修正前刑法第56條規定，論以一罪。又被告有如事實欄所載
    之前科紀錄，此有臺灣高等法院被告前案紀錄表1 份附卷可
    稽，其於有期徒刑執行完畢後5 年內，故意再犯本案有期徒
    刑以上之罪，為累犯，無論依修正前刑法第47條，或修正後
    第47條第1 項規定，均構成累犯。修正前後，對於被告並無
    有利不利之別，並無新舊法比較之問題，應依一般法律適用
    之原則，適用裁判時之刑法第47條第1 項規定論以累犯。而
    被告所犯法定刑死刑、無期徒刑部分，依刑法第64條第1 項
    、第65條第1 項規定，無論就連續犯或累犯，均不加重其刑
    ，所犯法定刑併科罰金部分，則依連續犯及累犯之規定遞加
    重其刑。
六、爰審酌被告素行不良，年輕力壯、身材魁梧，竟不思投入正
    常之經濟活動，明知海洛因為第一級毒品，使用容易成癮，
    濫行施用，非但對施用者身心造成傷害，且多有施用致死之
    案例，而因其成癮性，常使施用者經濟地位發生實質改變而
    處於劣勢，容易造成家庭破裂戕害國力，為國家嚴格查禁之
    違禁物，竟為圖營利，不顧其販賣對象可能面臨之困境，加
    以販賣，其販賣之對象高達4 人，頻率相當密集，次數高達
    29次，助長第一級毒品海洛因之流通，所生損害重大，併其
    智識程度、生活狀況，犯罪後飾言狡辯，絲毫未見悔悟，量
    處如主文所示刑，並依刑法第37條第1 項規定，宣告褫奪公
    權終身。末按犯毒品危害防制條例第4 條之罪者，其犯罪所
    得之財物應予沒收，如全部或一部不能沒收時，追徵其價額
    或以其財產抵償之，該條例第19條第1 項規定甚明。由此項
    規定觀之，必限於所得者為金錢以外之其他財物而無法沒收
    時，始應追徵其價額。如所得財物為金錢而無法沒收時，則
    應以其財產抵償之，不發生追徵價額之問題。查被告賣出海
    洛因29次（詳如附表所示），其所得之金額合計29,200元，
    依被告與交易對象之交易狀態，已經收取，為被告犯毒品危
    害防制條例第4 條第1 項之罪所得之財物，應依前開規定宣
    告沒收，如全部或一部不能沒收時，追徵其價額。
七、至辯護人雖另以法重情輕為由，請求依刑法第59條規定減輕
    被告刑期云云，惟按販賣第一級毒品罪之法定刑為「死刑或
    無期徒刑；處無期徒刑者，得併科新台幣1 千萬元以下罰金
    」，立法甚嚴，目的係為防制毒品危害，藉以維護國民身心
    健康，進而維持社會秩序，俾免國家安全之陷於危殆，又販
    賣行為乃毒品禍害之源，其源不斷，則流毒所及，非僅多數
    人之生命、身體受其侵害，并社會、國家之法益亦不能免，
    為害之鉅，當非個人一己之生命、身體法益所可比擬，對於
    此等行為加以特別立法嚴厲規範，乃符合憲法上之比例原則
    （參照大法官釋字第476 號解釋意旨），而立法者，乃民意
    之匯集，其既已就販賣第一級毒品之刑度為裁量，應已反應
    一般社會大眾對於該等犯罪行為之觀感。本件被告販賣海洛
    因予丁○○、己○○、丙○○及戊○○，次數高達29次，被
    告素行不佳，犯後矢口否認犯行，惡性非輕，且年輕力壯，
    身材魁梧，未投入正常之經濟活動，為圖營利而販賣毒品，
    依此犯罪情節，客觀上並無任何引起一般人同情之事由，難
    認犯罪情狀有顯可憫恕之情狀，辯護人請求依刑法第59條規
    定酌減其刑，尚嫌無據。
八、至起訴書記載「被告自94年10月15日前某不詳之時間開始，
    待己○○、戊○○、丙○○、丁○○等人以電話與其聯絡後
    ，將毒品販賣予己○○等人」，並未明確記載販賣之時間及
    次數，然起訴檢察官既援引卷附監聽譯文為證據，其起訴之
    範圍似以監聽譯文中被告與丁○○、己○○、戊○○及丙○○之通話次數，認定被告販賣第一級毒品海洛因之次數。惟
    查：監聽譯文並無15日以前之資料，是公訴人此部分所指，
    已乏依據，且前揭監聽譯文中除附表1 、2 、3 、4 所載之
    時間部分，依監察譯文內容與證人丁○○、己○○、戊○○
    及丙○○於本院審理時之證述相互勾稽比對結果，並配合前
    揭論述之證據，得以證實被告確有完成交易者外，其餘關於
    附表5 編號09~14 及編號19~25 ，雖經證人己○○於本院審
    理時證稱：應該有向被告購買云云（見本院卷第67頁），然
    其前開證述既言「應該」應具有推測之危險，且其就各該次
    是否取得海洛因亦未為明確之證述，另依各該次對話之監聽
    譯文觀之，亦未見有被告抵達約定交貨地點內容，此部分尚
    不得遽為被告不利之認定。再附表5 其餘部分，或依監聽譯
    文之內容觀之，尚不足以證明被告確實曾依電話中之約定前
    往交貨，且依證人丁○○、己○○、戊○○及丙○○於本院
    審理時之證述，亦無法證實被告確有成功完成海洛因交易，
    甚或被告於在電話中已因聽聞購買者欲賒欠，明明人在汐止
    地區，竟表示人在台北，以拖延交易之情形，而短時間又未
    相互聯絡，自難認有完成海洛因交易。此外，復查無其他積
    極證據足證就此部分被告有販賣第一級毒品之情事，自不得
    為被告不利之認定，惟此部分依起訴書內容觀之，公訴人應
    認與本案前揭認定之犯罪事實，具有連續犯裁判上一罪關係
    ，故爰不另為無罪之諭知，附此敘明。
據上論斷，應依刑事訴訟法第299 條第1 項前段，毒品危害防制
條例第4 條第1 項、第19條第1 項、刑法第11條、第2 條第1 項
前段、第47條第1 項、第37條第1 項、修正前刑法第56條，判決
如主文。
本案經檢察官黃德松到庭執行職務。
中　　華　　民　　國　　96　　年　　2 　　月　　14　　日
                  刑事第五庭審判長法  官  周政達
                                  法  官  楊迺伶
                                  法  官  周群翔
以上正本證明與原本無異。
如不服本判決，應於判決送達後10日內，向本院提出上訴狀。
                                  書記官  劉育君
中　　華　　民　　國　　96　　年　　2 　　月　　14　　日
附表1（丁○○部分）：
┌─┬──────────┬─────┬────────┬──────┐
│編│時間                │賣出之價錢│約定地點        │監聽譯文頁次│
│號│年/ 月/ 日/ 時:分   │（新臺幣）│（汐止地區）    │（偵12620） │
├─┼──────────┼─────┼────────┼──────┤
│01│94/10/16/12:20      │1,000元   │火車站附近郵局  │55~56       │
├─┼──────────┼─────┼────────┼──────┤
│02│94/10/30/16:28~21:07│500元     │中山高汐止交流道│110~114     │
├─┼──────────┼─────┼────────┼──────┤
│03│94/11/03/12:31~13:45│500元     │樟樹一路        │126~127     │
├─┼──────────┼─────┼────────┼──────┤
│04│94/11/05/00:18      │1,000元   │某學校          │132         │
└─┴──────────┴─────┴────────┴──────┘
附表2（己○○部分）：
┌─┬──────────┬─────┬────────┬──────┐
│編│時間                │賣出之價錢│約定地點        │監聽譯文頁次│
│號│年/ 月/ 日/ 時:分   │（新臺幣）│（汐止地區）    │（偵12620） │
├─┼──────────┼─────┼────────┼──────┤
│01│94/10/15/22:48      │1,000元x2 │新台五線麥當勞  │55          │
├─┼──────────┼─────┼────────┼──────┤
│02│94/10/21/13:08      │1,000元   │新台五線某加油站│73          │
├─┼──────────┼─────┼────────┼──────┤
│03│94/10/21/21:25      │1,000元   │不詳            │75          │
├─┼──────────┼─────┼────────┼──────┤
│04│94/10/24/20:03      │1,000元   │不詳            │91          │
├─┼──────────┼─────┼────────┼──────┤
│05│94/10/26/08:41      │500元     │不詳            │94          │
├─┼──────────┼─────┼────────┼──────┤
│06│94/10/26/14:04~14:39│500元     │台灣銀行        │95          │
├─┼──────────┼─────┼────────┼──────┤
│07│94/10/26/17:53~19:26│500元     │樟樹灣加油站    │96          │
├─┼──────────┼─────┼────────┼──────┤
│08│94/10/29/12:41~12:49│500元     │不詳            │105~106     │
├─┼──────────┼─────┼────────┼──────┤
│09│94/10/29/18:27~21:27│500元     │不詳            │106         │
├─┼──────────┼─────┼────────┼──────┤
│10│94/10/30/09:44~09:52│1,000元   │不詳            │107         │
├─┼──────────┼─────┼────────┼──────┤
│11│94/11/01/22:11      │1,000元x2 │青山            │122         │
├─┼──────────┼─────┼────────┼──────┤
│12│94/11/05/13:02~13:20│500元     │樟樹灣中油電桿  │134         │
├─┼──────────┼─────┼────────┼──────┤
│13│94/11/05/13:58~14:19│500元     │樟樹灣中油電桿  │134         │
└─┴──────────┴─────┴────────┴──────┘
附表3 （丙○○部分）：
┌─┬──────────┬─────┬────────┬──────┐
│編│時間                │賣出之價錢│約定地點        │監聽譯文頁次│
│號│年/ 月/ 日/ 時/分   │（新臺幣）│（汐止地區）    │（偵12620） │
├─┼──────────┼─────┼────────┼──────┤
│01│94/10/23/19:10      │1,000元   │麥當勞          │85          │
├─┼──────────┼─────┼────────┼──────┤
│02│94/10/29/21:53      │500元     │某學校巷子工地  │107         │
├─┼──────────┼─────┼────────┼──────┤
│03│94/11/04/19:37~19:48│500元     │樟樹灣中油      │132         │
└─┴──────────┴─────┴────────┴──────┘
附表4（戊○○部分）：
┌─┬──────────┬─────┬────────┬──────┐
│編│時間                │賣出之價錢│約定地點        │監聽譯文頁次│
│號│年/ 月/ 日/ 時/分   │（新臺幣）│（汐止地區）    │（偵12620） │
├─┼──────────┼─────┼────────┼──────┤
│01│94/10/16/09:15      │1,000元   │火車站附近郵局  │55          │
├─┼──────────┼─────┼────────┼──────┤
│02│94/10/18/08:33      │1,000元   │火車站附近郵局  │62          │
├─┼──────────┼─────┼────────┼──────┤
│03│94/10/18/19:53~20:16│500元     │新台五線麥當勞  │64          │
├─┼──────────┼─────┼────────┼──────┤
│04│94/10/20/07:29      │500元     │菜廟            │67          │
├─┼──────────┼─────┼────────┼──────┤
│05│94/10/21/12:44      │3,000元   │不詳地點        │72          │
├─┼──────────┼─────┼────────┼──────┤
│06│94/10/22/08:45      │2,000元   │不詳地點        │76          │
├─┼──────────┼─────┼────────┼──────┤
│07│94/10/23/09:26      │700元     │戊○○住家      │82          │
├─┼──────────┼─────┼────────┼──────┤
│08│94/10/23/16:53      │2,000元   │不詳地點        │84          │
├─┼──────────┼─────┼────────┼──────┤
│09│94/10/24/12:21      │2.000元   │不詳地點        │87          │
└─┴──────────┴─────┴────────┴──────┘
附表5（不另為無罪之諭知部分）：
┌─┬──────────┬────┬──────┐
│編│時間                │通話對象│監聽譯文頁次│
│號│年/ 月/ 日/ 時:分   │        │偵12620號卷 │
├─┼──────────┼────┼──────┤
│01│94/10/18/10:22      │丁○○  │62          │
├─┼──────────┼────┼──────┤
│02│94/10/19/13:01      │丁○○  │66          │
├─┼──────────┼────┼──────┤
│03│94/10/22/13:01~14:04│丁○○  │76、78      │
├─┼──────────┼────┼──────┤
│04│94/10/23/08:01      │丁○○  │81          │
├─┼──────────┼────┼──────┤
│05│94/10/27/16:12      │丁○○  │100         │
├─┼──────────┼────┼──────┤
│06│94/11/01/15:37      │丁○○  │120         │
├─┼──────────┼────┼──────┤
│07│94/11/05/18:34~18:48│丁○○  │135         │
├─┼──────────┼────┼──────┤
│08│94/10/20/17:32~20:18│己○○  │69~70       │
├─┼──────────┼────┼──────┤
│09│94/10/22/08:05      │己○○  │76          │
├─┼──────────┼────┼──────┤
│10│94/10/23/07:53      │己○○  │80          │
├─┼──────────┼────┼──────┤
│11│94/10/23/13:57~16:02│己○○  │83~84       │
├─┼──────────┼────┼──────┤
│12│94/10/23/21:33~22:04│己○○  │86          │
├─┼──────────┼────┼──────┤
│13│94/10/27/17:46      │己○○  │100         │
├─┼──────────┼────┼──────┤
│14│94/10/28/17:48~18:09│己○○  │103         │
├─┼──────────┼────┼──────┤
│15│94/10/30/11:00      │己○○  │109         │
├─┼──────────┼────┼──────┤
│16│94/10/30/12:47      │己○○  │114         │
├─┼──────────┼────┼──────┤
│17│94/10/31/20:49~21:08│己○○  │116~117     │
├─┼──────────┼────┼──────┤
│18│94/11/01/08:04~08:20│己○○  │118         │
├─┼──────────┼────┼──────┤
│19│94/11/01/14:31      │己○○  │120         │
├─┼──────────┼────┼──────┤
│20│94/11/01/19:24      │己○○  │121         │
├─┼──────────┼────┼──────┤
│21│94/11/02/07:26~07:38│己○○  │123         │
├─┼──────────┼────┼──────┤
│22│94/11/02/12:05      │己○○  │123         │
├─┼──────────┼────┼──────┤
│23│94/11/02/16:25~19:02│己○○  │123~124     │
├─┼──────────┼────┼──────┤
│24│94/11/02/19:02      │己○○  │124         │
├─┼──────────┼────┼──────┤
│25│94/11/02/21:07      │己○○  │124         │
├─┼──────────┼────┼──────┤
│26│94/11/05/00:55      │己○○  │132         │
├─┼──────────┼────┼──────┤
│27│94/11/08/12:15      │己○○  │138         │
├─┼──────────┼────┼──────┤
│28│94/11/08/16:25      │己○○  │138         │
├─┼──────────┼────┼──────┤
│29│94/11/09/07:44~07:59│己○○  │138         │
├─┼──────────┼────┼──────┤
│30│94/11/09/10:52~12:41│己○○  │138         │
├─┼──────────┼────┼──────┤
│31│94/10/16/20:41      │戊○○  │58          │
├─┼──────────┼────┼──────┤
│32│94/10/18/17:54      │戊○○  │63          │
├─┼──────────┼────┼──────┤
│33│94/10/19/15:35      │戊○○  │66          │
├─┼──────────┼────┼──────┤
│34│94/10/24/18:20      │戊○○  │90          │
├─┼──────────┼────┼──────┤
│35│94/10/15/20:12      │丙○○  │54          │
├─┼──────────┼────┼──────┤
│36│94/10/16/20:15      │丙○○  │58          │
├─┼──────────┼────┼──────┤
│37│94/10/18/15:48      │丙○○  │63          │
├─┼──────────┼────┼──────┤
│38│94/10/20/21:01      │丙○○  │70          │
├─┼──────────┼────┼──────┤
│39│94/10/26/21:56      │丙○○  │97          │
├─┼──────────┼────┼──────┤
│40│94/10/27/21:16~22:20│丙○○  │101         │
├─┼──────────┼────┼──────┤
│41│94/10/31/20:25~20:27│丙○○  │115         │
├─┼──────────┼────┼──────┤
│42│94/11/01/22:10~22:28│丙○○  │122         │
├─┼──────────┼────┼──────┤
│43│94/11/02/20:28      │丙○○  │124         │
└─┴──────────┴────┴──────┘
附錄本案論罪科刑法條全文：
毒品危害防制條例第4條
製造、運輸、販賣第一級毒品者，處死刑或無期徒刑；處無期徒
刑者，得併科新臺幣1 千萬元以下罰金。
製造、運輸、販賣第二級毒品者，處無期徒刑或7 年以上有期徒
刑，得併科新臺幣7 百萬元以下罰金。
製造、運輸、販賣第三級毒品者，處5 年以上有期徒刑，得併科
新臺幣5 百萬元以下罰金。
製造、運輸、販賣第四級毒品者，處3 年以上10年以下有期徒刑
，得併科新臺幣3 百萬元以下罰金。
製造、運輸、販賣專供製造或施用毒品之器具者，處1 年以上7
年以下有期徒刑，得併科新臺幣1 百萬元以下罰金。
前五項之未遂犯罰之。
